---
title: "2016-02 : 전산통계학 - About Delay"
author: "LEEJONGWON"
date: "`r format(Sys.time(), '%d %B, %Y, %H:%M')`"
output: html_document
---

```{r setup, include=FALSE}
knitr::opts_chunk$set(echo = TRUE)
```
## 목차

1. Basic Setup
    1-1. Computing Setup
    1-2. 사용한 변수 설명
2. Analysis  of Airline Dealy
    2-1. 기초 통계량 파악
    2-2. 공항별 평균 지연시간의 분포
    2-3. 여러 공항의 연도별 평균 지연시간 비교
    2-4. 국제 공항의 15분 이상 delay된 비율
3. 결론 및 향후과제


<h3> 1-1. Computing Setup </h3>

R MarkDown으로 실행시 chunk가 전부 실행되는 단점이 존재한다.
따라서 많은 시간이 걸리기 때문에, MakeSaveFiles.r을 먼저 실행 시킨 후, 결과를 따로 저장한다.
R MarkDown에서 결과를 활용하여 요약 및 시각화하는 목적이 있다.

```{r, echo=FALSE, include=FALSE, warning = FALSE}

  # library setting
    # Spark Setting : Standalone

      if (nchar(Sys.getenv("SPARK_HOME")) < 1) {
        Sys.setenv(SPARK_HOME = "/home/niceguy1575/spark")
      }
      library(SparkR, lib.loc = c(file.path(Sys.getenv("SPARK_HOME"), "R", "lib")))
      sparkR.session(master = "local[*]", sparkConfig = list(spark.driver.memory = "2g"))
      sparkR.session(sparkPackages = "com.databricks:spark-avro_2.11:3.0.0")

    # install.packages( c("dplyr", "ggplot2", "maps", "mapdata", "lattice") )
    library(ggplot2)
    library(maps)
    library(mapdata)
    library(lattice)
    
  # data loading
    path = "/home/niceguy1575/data/airline/results"
    files = list.files(path, pattern="*.csv")
    for (i in 1:length(files) ) {
      assign(files[i], read.csv( paste0(path,"/",files[i]), header = T, stringsAsFactors=F ) )
    }
    airPath <- "hdfs://niceguy1575:9000/airports.csv"
    airports <- read.df(airPath, "csv", header = "true", inferSchema = "true", na.strings = "NA")
    airports <- as.data.frame(airports)
```

<h3> 1-2. 사용한 변수 설명 </h3>

1	Year	1987-2008
2	ArrDelay	arrival delay, in minutes
3	DepDelay	departure delay, in minutes
4	Origin	origin IATA airport code
5	Dest	destination IATA airport code

## 2. Analysis  of Airline Dealy
공항을 이용하는 사람들은 지연시간에 대해 민감하다.
물론 지연시간 몇분이 공항을 선택하는 주요 요소가 되지는 않는다.
하지만, 공항을 이용하는 고객들에게 지연시간은 신경써야하는 요소임에 틀림없다.
따라서 1987.10 ~ 2008.12 미국 항공 데이터를 이용하여 지연시간에 대해 탐구했다.

<h3> 2-1. 기초 통계량 </h3>
지연시간 탐구에 앞서 데이터를 이해하는 과정이 필요하다.
따라서 관련된 기초 통계량을 확인하였다.

<h4> 총 운행횟수 </h4>
활용한 변수 : -
총 운행횟수는 모든 행의 갯수를 참조하였습니다.

```{r, warning = FALSE}
  total_flight = "123534969"
  print( paste(total_flight, "회 운행") )
```

<h4> 항공기 운행에 이용된 공항의 총 갯수 </h4>
활용한 변수 : Year, Origin

```{r, warning = FALSE}
    originDf = `OriginDf.csv`
    print( paste(length(unique(originDf$Origin)), "대의 공항이 이용됨.") )
```

<h4> 출발 및 도착의 지연시간 </h4>
활용한 변수 : Year, Origin, Dest

```{r, warning = FALSE}
  delay_df = `delay_df.csv`
  print( paste("도착 지연시간 :", round(sum(delay_df$ArrDelaySum,na.rm = T)/sum(delay_df$CNT,na.rm = T),2) , "분" ) )
  print( paste("출발 지연시간 :", round(sum(delay_df$DepDealySum,na.rm = T)/sum(delay_df$CNT,na.rm = T),2 ), "분" ) )
```

<h3> 2-2. 공항별 평균 지연시간 탐색 </h3>
공항을 기준으로 지연시간에 대한 탐색을 했다.
공항기준 지연시간이란 다음과 같다.
해당 공항의 총 Delay는 출발지가 해당 공항일때의 DepDelay와 도착지가 해당 공항일때의 ArrDelay를 함께 고려한다.
 
<h4> 연간 Arrival & Departure 평균 지연시간 및 운행횟수 </h4>
공항별 평균 지연시간과 운행횟수를 얻었다.
활용한 변수 : Year, Origin, Dest, depDelay, arrDelay

```{r, include = FALSE, warning = FALSE}
  airports_df = `airports_df.csv`
  airportsDelay = `airportsDelay.csv`
  delaySummary = `delaySummary.csv`
```

<h4> 공항별 arrival delayMean과 departure delayMean의 boxplot </h4>
```{r,echo=F,fig.align='center',out.extra='angle=90', echo=FALSE, warning = FALSE}
    boxplot(delaySummary$depMean, delaySummary$arrMean, horizontal = TRUE,
            main = "departure mean and arrival mean of airports", names = c("departure", "arrival") )
```
<h4> 공항별 delayMean과 depMean의 boxplot </h4>
boxplot을 확인한 결과 dealy평균이 20분 이상인 데이터는 상식에 맞지 않는 데이터라고 생각했다.
따라서 Delay가 20분 이상인 공항에 대해서 확인하고, 이를 제외하여 boxplot을 다시 그렸다.


<h4> outlier 확인 </h4>
20분 이상인 공항을 outlier로 생각한다.

평균 20분 이상의 공항 목록은 아래와 같다.
```{r, warning = FALSE}
    depOver = delaySummary[delaySummary$depMean >= 20,c('airports','depMean')]
    arrOver = delaySummary[delaySummary$arrMean >= 20,c('airports','arrMean')]
    over20 = unique(c( depOver$airports, arrOver$airports ))
    print(over20)
```

평균 0분 이하의 공항 목록은 아래와 같다.
```{r, warning = FALSE}
    depEarly = delaySummary[delaySummary$depMean < 0,c('airports','depMean')]
    arrEarly = delaySummary[delaySummary$arrMean < 0,c('airports','arrMean')]
    ear0 = unique(c( depEarly$airports, arrEarly$airports ))
    print(ear0)
```

<h4> delay가 20분이 넘는 데이터를 제외한 arrival delayMean과 departure delayMean의 boxplot </h4>
```{r,echo=F,fig.align='center',out.extra='angle=90', echo=FALSE, warning = FALSE}
    boxplot(delaySummary[!delaySummary$airports %in% over20,]$depMean,
            delaySummary[!delaySummary$airports %in% over20,]$arrMean, horizontal = TRUE,
            main = "departure mean and arrival mean of airports", names = c("departure", "arrival") )
```

6-7분 정도의 중위수를 가지며, 약 1, 13분 에 whisker를 가지고 있다.
총 347개의 공항 중, 29개의 outlier를 가진다.
29개 중 10개는 0분 이하의 delay를 가지며, 나머지 19개는 13분의 delay를 갖는다.

## xyplot : 2-3. 공항의 연도별 평균 지연시간 비교

미국의 거점 공항과 탐색한 outlier에 대한 공항별 연도 / Delay의 그래프를 나타내었다.

미국의 거점 공항의 출처는 다음과 같다.(https://ko.wikipedia.org/wiki/%EA%B5%AD%EC%A0%9C%EA%B3%B5%ED%95%AD)

outlier중 공항 운행횟수가 극히 적은(under 100) 공항은 평균치에 그 의미가 적으므로 제외한다.

활용한 변수 : Year, Origin, Dest, depDelay, arrDelay

<h4> 도착지연시간의 xyplot </h4>

```{r,echo=F,fig.align='center',out.extra='angle=90', echo=FALSE, warning = FALSE}
  over20Genuine = unique(airportsDelay[airportsDelay$airports %in% over20 & airportsDelay$CNT > 100,]$airports)
  ear0Genuine = unique(airportsDelay[airportsDelay$airports %in% ear0 & airportsDelay$CNT > 100,]$airports)
  targetAirports1 <- c("JFK", "LAX", "ATL", "BOS", "DFW", "DTW", "EWR", "IAD", "IAH", "LAS",
                         "LGA", "MSP", "ORD", "SEA" , "SAN", "HNL")
  targetAirports2 <- c(over20Genuine, ear0Genuine)
  res_df1 = airportsDelay[airportsDelay$airports %in% targetAirports1,]
  res_df2 = airportsDelay[airportsDelay$airports %in% targetAirports2,]
  res_df2 = res_df2[res_df2$CNT > 100,]
  
  # 도착지연시간 : 국제공항
  suppressWarnings(xyplot(res_df1$ArrDelayMean ~ res_df1$Year | res_df1$airports, group=res_df1$airports, grid=TRUE,
                        layout=c(4,4), type = c("p", "smooth"), lwd = 4, lattice.options = list(panel.error = "warning"),
                        xlab="year", ylab="mean of arrDelay", main = "arrival delay by year"))

  # 도착지연시간 : over20 / early 0
  suppressWarnings(xyplot(res_df2$ArrDelayMean ~ res_df2$Year | res_df2$airports, group=res_df2$airports, grid=TRUE,
                        layout=c(4,4), type = c("p", "smooth"), lwd = 4, lattice.options = list(panel.error = "warning"),
                        xlab="year", ylab="mean of arrDelay", main = "arrival delay by year"))

  # 출발지연시간 : 국제공항
  suppressWarnings(xyplot(res_df1$DepDelayMean ~ res_df1$Year | res_df1$airports, group=res_df1$airports, grid=TRUE,
                        layout=c(4,4), type = c("p", "smooth"), lwd = 4, lattice.options = list(panel.error = "warning"),
                        xlab="year", ylab="mean of arrDelay", main = "arrival delay by year"))
                        
  # 출발지연시간 : over20 / early 0
  suppressWarnings(xyplot(res_df2$ArrDelayMean ~ res_df2$Year | res_df2$airports, group=res_df2$airports, grid=TRUE,
                        layout=c(4,4), type = c("p", "smooth"), lwd = 4, lattice.options = list(panel.error = "warning"),
                        xlab="year", ylab="mean of arrDelay", main = "arrival delay by year"))
```

평균이 20분이 넘는 OTH, HHH, SOP, ACK 공항에서는 Delay Mean이 높은 모습을 확인할 수 있다.
각각의 공항에서는 운항횟수의 문제와 더불어 운항 노선도 적은 모습을 알 수 있었다.

<h5> Example : ACK 공항 </h5>
ACK 공항에서는 JFK, EWR 등의 적은 노선만이 확인된다.

```{r, warning = FALSE}
    ACKdf = `ACKdf.csv`
    head(ACKdf, n = 15)
```

## 2-4. 국제 공항의 15분 이상 delay된 비율
국제 공항의 15분 이상 delay된 비율을 지도에 표시하였다.
대표적인 국제공항은 총 16개로 나타나지만, 뉴욕의 EWR, JFK 그리고 워싱턴의 IAD의 2008년의 자료를 활용하였다.
활용한 변수 : Year, Origin, Dest, depDelay, arrDelay

```{r, include = FALSE, warning = FALSE}
  # Data Processing : summary function  
  getSummary = function(origin, year, arrDelay = FALSE) {
    
    # exception
    if ( class(origin) != "character" | !is.numeric(year)) {
      stop("Input error!")
    }
    else if(length(origin) != 1 | sum( 1987:2008 %in% year ) != 1) {
      stop("Each input vector length is 1!")
    }
    else {            
      # read data by year
      yearData <- paste0("hdfs://niceguy1575:9000/input/",year,".csv")
      airDatas <- read.df(yearData, "csv", header = "true", inferSchema = "true", na.strings = "NA")
      createOrReplaceTempView(airDatas, "summary_df")
      
      # make the query (hive query)
      query1 <- paste0("SELECT Origin, Dest, YEAR, 
                      COUNT(CASE WHEN DepDelay>=15 THEN 1 END) AS overDelay,
                      COUNT(CASE WHEN DepDelay<15 THEN 1 END) AS lessDelay
                      FROM summary_df
                      GROUP BY Origin, Dest, YEAR")
      query2 <- paste0("SELECT Origin, Dest, YEAR, 
                      COUNT(CASE WHEN ArrDelay>=15 THEN 1 END) AS overDelay,
                      COUNT(CASE WHEN ArrDelay<15 THEN 1 END) AS lessDelay
                      FROM summary_df
                      GROUP BY Origin, Dest, YEAR")
      query = ifelse(arrDelay, query1, query2)
   
      # get year and make data
      airResult <- as.data.frame( sql(query) )
      
      if ( sum(unique(airResult$Origin) %in% origin) != 1 ){
        stop("Origin error!")
      }
      
      airResult$ratio <- round(airResult$overDelay / (airResult$overDelay + airResult$lessDelay),2)
      airResult <- merge(airResult, airports, by.x = "Origin", by.y = "iata")
      airResult <- airResult[,c('Origin','lat','long','Dest','ratio','YEAR')]
      colnames(airResult)[2:3] <- c('Origin_lat', 'Origin_long')
      airResult <- merge(airResult, airports, by.x = "Dest", by.y = "iata")
      airResult <- airResult[,c('Origin','Origin_lat','Origin_long','Dest','lat','long','ratio','YEAR')]
      colnames(airResult)[5:6] <- c('Dest_lat', 'Dest_long')
      
      res_df = airResult[airResult$Origin == origin,]
    }    
    return(res_df)
  }
  
  # get map function
  getMap = function(origin, year, arrDelay = FALSE) {
  
    # get the start time
      start_time <- Sys.time()
      
    air_res_df = getSummary(origin, year, arrDelay)
    # under 5%, 5 - 10%, 10 - 15%, 15 - 20%, over 20%
      air_res_df$ratioNum = as.numeric(cut(air_res_df$ratio, breaks= c(seq(from=0, to = 0.2, by = 0.05)) ,
                                          labels = c(1:4) , include.lowest = T, right = F) )
      air_res_df[is.na(air_res_df$ratioNum),'ratioNum'] = 5

    # unique dest
    Dest <- unique(air_res_df$Dest)

    # color pallete
    pallete = c('chartreuse', 'darkorchid', 'dodgerblue', 'darkorange', 'red')

    # map of america
    america <- map_data("state")
    g <- ggplot(america, aes(x=long, y=lat, group=group)) + geom_polygon(fill="white", colour="black")
    g <- g + xlim(-135, -65) + ylim(23, 52)
    g <- g + ggtitle("% of delay rate by Carrier")
    g <- g + annotate("text", x = -105, y = 52, label = paste0("Origin = ", origin))
    g <- g + annotate("text", x = -85, y = 52, label = paste0("Year = ", year))

    # origin long and lat
    origin_long = air_res_df$Origin_long[1]
    origin_lat = air_res_df$Origin_lat[1]

    # Origin Point
    g <- g + geom_point(aes(x=origin_long, y =origin_lat), color = 'brown', size = 3)

    # add 2 map
    dest_long_vec = c(); dest_lat_vec = c(); color_vec = c()

    for(i in 1:length(Dest) ) {

      dest_long = air_res_df[air_res_df$Dest == Dest[i],]$Dest_long
      dest_lat = air_res_df[air_res_df$Dest == Dest[i],]$Dest_lat
      color_num = air_res_df[air_res_df$Dest == Dest[i],]$ratioNum

      # exception
      dest_long = ifelse(ifelse(dest_long < -130, -130, dest_long) > -65, -65, ifelse(dest_long < -130, -130, dest_long))
      slope = (dest_lat - origin_lat) / (dest_long - origin_long)
      dest_lat = slope * (dest_long - origin_long) + origin_lat
      dest_lat = ifelse(ifelse(dest_lat < 23, 23, dest_lat) > 52, 52, ifelse(dest_lat < 23, 23, dest_lat))
      
      dest_long_vec = c(dest_long_vec,dest_long)
      dest_lat_vec = c(dest_lat_vec, dest_lat)
      color_vec = c(color_vec, color_num)
    }
    # destination data frame
    dest_df = data.frame(dest_long=dest_long_vec, dest_lat = dest_lat_vec, palletes = pallete[color_vec])

    # point 2 map
    g <- g + geom_point(data=dest_df, aes(x=dest_long, y=dest_lat, group = palletes, colour = palletes), size = 3)
    g <- g + scale_colour_manual(name = '% delay', values = pallete,
                                  labels = c("under 5%", "5-10%", "10-15%", "15-20%", "over 20%") )
    g <- g + theme(legend.position="bottom")

    g <- g + geom_segment(data = dest_df, aes(x = origin_long, y = origin_lat,
                        xend= dest_long, yend = dest_lat, group = palletes, colour = palletes), lwd = 1)
    
    end_time <- Sys.time()
    times = end_time - start_time
    
    return( list(map = g, dest_df = dest_df, timesTaken = times) )
  }
```

<h4> EWR 공항의 depDelay </h4>
```{r,echo=F,fig.align='center',out.extra='angle=90', echo=FALSE}
  EWR_map1 = getMap("EWR", 2008, arrDelay = FALSE)
  print(EWR_map1$map)
```

<h4> EWR 공항의 arrDelay </h4>
```{r,echo=F,fig.align='center',out.extra='angle=90', echo=FALSE}
  EWR_map2 = getMap("EWR", 2008, arrDelay = TRUE)
  print(EWR_map2$map)
```

2008년의 EWR는 위와 같은 양상이다.
EWR에서는 depDelay는 arrDelay보다 적은 양상을 띈다.
게다가 대부분의 지역에서 높은 delay가 발생한 모습을 확인할 수 있다.



<h4> JFK 공항의 depDelay </h4>
```{r,echo=F,fig.align='center',out.extra='angle=90', echo=FALSE}
  JFK_map1 = getMap("JFK", 2008, arrDelay = FALSE)
  print(JFK_map1$map)
```

<h4> JFK 공항의 arrDelay </h4>
```{r, warnings=FALSE}
  JFK_map2 = getMap("JFK", 2008, arrDelay = TRUE)
  print(JFK_map2$map)
```

2008년의 JFK는 위와 같은 양상이다.
JFK역시 NewYork발 depDelay는 arrDelay보다 적은 양상을 띈다.
하지만 arrDelay는 그 양상이 EWR보다는 delay가 적은 모습을 보인다.



<h4> IAD 공항의 depDelay </h4>
```{r,echo=F,fig.align='center',out.extra='angle=90', echo=FALSE}
  IAD_map1 = getMap("IAD", 2008, arrDelay = FALSE)
  print(IAD_map1$map)
```

<h4> IAD 공항의 arrDelay </h4>
```{r,echo=F,fig.align='center',out.extra='angle=90', echo=FALSE}
  IAD_map2 = getMap("IAD", 2008, arrDelay = TRUE)
  print(IAD_map2$map)
```

뉴욕과달리 IAD는 departure delay에서 지연시간이 길다.
반면 arrival delay에서는 그 양상이 덜하다.


## 지도당 소요시간
```{r, warnings=FALSE}
  time = c(EWR_map1$timesTaken, EWR_map2$timesTaken, JFK_map1$timesTaken,
           JFK_map2$timesTaken, IAD_map1$timesTaken, IAD_map2$timesTaken)
  # 각 지도별 소요시간
  print( round(time,3) )
```

## 3. 결론 및 향후과제
  
<h3> 결론 </h3>
  공항별로 지연시간은 상이하며, 공항의 위치에 따라 그 양상이 다양한 모습을 알 수 있었다.
  공항은 사람을 운송하는 서비스이다.
  위와같이 delay를 연구하는것은 운송 서비스에서의 delay를 이해하는데에 도움이 될 수 있을것이다.

<h3> 향후과제 </h3>  
  delay에 영향을 미치는 요소는 많다.
  본 데이터에서 많이 누락된 기상데이터등의 외부 자료들이 결합된다면, delay의 본질 파악이 더 쉬워질 것이다.